【裁判字號】    89,交上易,526
【裁判日期】    890419
【裁判案由】    過失傷害
【裁判全文】
臺灣高等法院臺南分院刑事判決            八十九年度交上易字第五二六號    Ｃ
      上  訴  人
      即  被  告  乙○○○
右列上訴人因過失傷害案件，不服臺灣嘉義地方法院八十八年度交易字第二八六號中
華民國八十九年二月三日第一審判決（起訴案號：臺灣嘉義地方法院檢察署八十八年
度偵字第六七八三號）提起上訴，本院判決如左：
      主      文
上訴駁回。
      事      實
一、乙○○○於民國（下同）八十八年九月一日十八時三十分許，駕駛車牌號碼：Ｋ
    ８─三七二八號自用小客車，沿嘉義縣六腳鄉○○村道路由北往南方向行駛，途
    經限速四十公里之嘉義縣六腳鄉六腳村一六六線十三公里交岔路口處（即南方農
    路十字路口處），本應注意汽車行車速度應依標誌之規定，又汽車行駛時，駕駛
    人應注意車前狀況，採取必要之安全措施，以避免肇生事故，危害及其他人車之
    安全，詎乙○○○竟於行駛上開路段時，貿然以時速超過四十公里之速度高速行
    駛，且又疏未注意車前狀況，而依當時情況，並無使其不能注意之情形，其猶在
    接近該交岔路口時未減速，仍以時速超過四十公里（原判決誤為六十公里）之速
    度貿然直行，適有甲○○駕駛車牌號碼：ＨＫ─八八七五號自小客車，內載其女
    兒陳靜慈，沿嘉義縣六腳鄉○○村道路由東往西（原判決誤為由西往東）方向行
    駛，經上開肇事路段，疏未注意汽車行駛至交岔路口，左方車輛應暫停讓右方車
    輛先行，而直接行駛過交岔路口，乙○○○見狀剎車不及因而撞及甲○○所駕駛
    車牌號碼：ＨＫ－八八七五號自小客車右側車門，甲○○因而受有胸部、背部鈍
    傷、四肢多處擦挫傷，陳靜慈因而受有腹部挫傷、右鎖骨骨折、肝臟挫傷之傷害
    。
二、案經甲○○訴由嘉義縣警察局朴子分局報請台灣嘉義地方法院檢察署檢察官偵查
    起訴。
      理      由
一、訊據上訴人即被告乙○○○，固對於右揭時、地與甲○○所駕駛自小客車，發生
    相撞之事實坦承不諱，然對於被害人黃佩玲所提診斷證明書上所述之傷則辯稱非
    車禍所受之傷害云云；惟查：右開事實，業據被害人甲○○指訴歷歷，且有道路
    交通事故調查報告表一份、照片六紙及臺灣省嘉雲區車輛行車事故鑑定委員會鑑
    定意見書一份各附於警訊卷、原審卷可稽；而被害人甲○○、陳靜慈確因本件車
    禍受傷，此亦有財團法人嘉義基督教醫院診斷證明書二紙附於警訊卷可憑，該二
    紙診斷證明書應診日期均為車禍發生時間之八十八年九月一日無誤，是被告辯稱
    被害人所受之傷非車禍所致云云，顯不足採。
二、按「汽車行駛時，行車速度應依標誌之規定。」又「汽車行駛時，駕駛人應注意
    車前狀況及兩車併行之間隔，，並隨時採取必要之安全措施。」道路交通安全規
    則第九十三條第一項、第九十四條第三項分別定有明文；查被告駕車沿嘉義縣六
    腳鄉○○村道路由北往南方向行駛，途經嘉義縣六腳鄉六腳村一六六線十三公里
    岔路口處（即南方農路十字路口處）之肇事路段時，本應注意前開道路交通安全
    規則之規定，而依卷附道路交通事故調查報告表之記載：肇事路段為村里道路，
    限速為四十公里，當時天氣晴，雖夜間無照明，道路為四岔路，有障礙，但路面
    乾燥、無缺陷、視距良好，並無使被告不能注意之情事，被告竟超速行駛，且疏
    於注意車前狀況，以致肇事，致人受傷，被告顯有違前開道路交通安全規則而有
    過失；而被害人甲○○駕駛車牌號碼：ＨＫ─八八七五號自小客車內載其女兒陳
    靜慈，沿嘉義縣六腳鄉○○村道路由西往東方向行駛，經上開肇事路段，疏未注
    意汽車行駛至交岔路口，左方車輛應暫停讓右方車輛先行，而冒然行駛過交岔路
    口，致遭被告所駕駛之自小客車撞及，被害人顯亦同有過失；本件經送台灣省嘉
    雲區車輛行車事故鑑定委員會鑑定結果認「甲○○駕駛自小客車，行經無號誌交
    岔路口，左方車未讓右方車先行，為肇事主因。乙○○○駕駛自小客車，行經無
    號誌交岔路口，超速行駛，為肇事次因」，有該委員會嘉鑑字第八八一０七二號
    函及鑑定意見書一份附於原審卷可稽；又本件被害人對車禍之發生雖亦同有過失
    ，惟並不能因此解免被告過失之刑責；又被害人甲○○、陳靜慈確因本件車禍受
    傷，故被告之過失行為與被害人之受傷結果間，顯具有相當因果關係，本件事證
    明確，被告犯行堪以認定。
三、核被告所為，係犯刑法第二百八十四條第一項前段之過失傷害罪；被告一過失行
    為，同時致二被害人受傷，係一行為觸犯構成要件相同之二罪名，為想像競合犯
    ，應從一重之過失傷害罪論處。
四、原審依審理結果，依刑法第二百八十四條第一項前段、第五十五條、第四十一條
    罰金罰鍰提高標準條例第一條前段、第二條之規定，並審酌被告因過失致人受傷
    ，而被害人甲○○亦同有過失、被告素行、犯後態度、未與被害人和解等一切情
    狀，量處被告有期徒刑參月，並諭知易科罰金之折算標準，其認事用法，核無不
    合，量刑亦稱妥適，上訴意旨指摘原判決量刑過重，為無理由，應予駁回。
據上論斷，應依刑事訴訟法第三百六十八條，判決如主文。
本案經檢察官張斗輝到庭執行職務。
中    華    民    國      八十九      年      四      月      十九      日
                                  臺灣高等法院臺南分院刑事第四庭
                                      審判長法官  陳    義    仲
                                            法官  蔡    崇    義
                                            法官  徐    財    福
右正本證明與原本無異。
不得上訴。
                                      法院書記官  王    全    龍
中    華    民    國      八十九      年      四      月     二十一     日


司法院資訊處製作；財團法人民間司法改革基金會備份。
